---
title: "Programación en R"
author: '@jrcajide'
output: github_document
---

```{r setup, include=FALSE}
knitr::opts_chunk$set(echo = TRUE)
```


## Estructuras de control

* `if`,`else`,`for`,`while`,`repeat`,`break`,`next`,`return`

#### if, else

```{r eval=FALSE}
if (condition) {
    # haz algo
} else {
    # haz otra cosa
}
```

**Ejemplo:**
```{r if-else}
x <- 1:15
if (sample(x, 1) <= 10) {
    print("x es menor que 10")
} else {
    print("x es mayor que 10")
}
```

**El método de R:**
```{r}
ifelse(x <= 10, "x es menor que 10", "x es mayor que 10")
```

#### for

```{r}
for (i in 1:10) {
    print(i)
}
```

**Ejemplos:**

```{r}
x <- c("apples", "oranges", "bananas", "strawberries")


for (i in 1:4) {
    print(x[i])
}

for (i in seq(x)) {
    print(x[i])
}
# Sin llaves
for (i in seq(x))   print(x[i])
```

#### loops
**Ejemplos:**
```{r}
m <- matrix(1:10, 2)
# m:
m
for (i in seq(nrow(m))) {
    for (j in seq(ncol(m))) {
        print(m[i, j])
    }
}

```

#### while

**Ejemplo:**
```{r}
i <- 1
while (i < 10) {
    print(i)
    i <- i + 1
}
```
Asegúrate siempre de que hay una salida dentro de un while

#### repeat y break

**Ejemplo:**
```{r eval=FALSE}
repeat {
    # simulations; generate some value have an expectation if within some range,
    # then exit the loop
    if ((value - expectation) <= threshold) {
        break
    }
}
```

#### next
**Ejemplo:**
`%%`: División de enteros
```{r}
for (i in 1:20) {
    if (i%%2 == 1) {
        next
    } else {
        print(i)
    }
}
```

Veremos otras funciones que nos permitirán evitir el uso de este tipo de estructuras, generalmente poco efecientes en término de redmiento.

------


## Funciones

Si tienes que repetir los mismo más de dos veces, crea una función

* Las funciones en R son también objetos 


### Una función

```{r}
suma <- function(x, y) {
    z <- x + y
    return(z)
}
suma(2,8)
```
**Aplicación:**
```{r}
vector <- c(3, 4, 5, 6)

sapply(vector, suma, 1)
```
**¿Qué devuelve la siguiente función?**
```{r eval=FALSE}
x <- 5
f <- function() {
    y <- 10
    c(x = x, y = y)
}
f()
```
**¿y esta??**
```{r eval=FALSE}
x <- 5
g <- function() {
    x <- 20
    y <- 10
    c(x = x, y = y)
}
g()
```

#### Funciones con valores predefinidos
```{r}
temp <- function(a = 1, b = 2) {
    return(a + b)
}
temp()
temp(4,6)
```


### Vamos a programar funciones.

**Fahrenheit => Kelvin**
`K = (F - 32) * 5/9 + 273.15`

```{r eval=FALSE}
fahr_to_kelvin <- function(...) {
  kelvin <- ...
  return(...)
}
# Temperatura a la que se congela el agua
fahr_to_kelvin(32) 
# Temperatura a la que hierve
fahr_to_kelvin(212)
```


**Kelvin => Celsius**
`C = K - 273.15`
```{r eval=FALSE}
kelvin_to_celsius <- function(...) {
  celsius <- ...
  return(...)
}

#cero
kelvin_to_celsius(0)
```



#### Vuestro reto: Convertir de Fahrenheit a Celsius sin conocer cual es su fórmula
**Fahrenheit => Celsius**
```{r eval=FALSE}
fahr_to_celsius <- function(...) {
  temp_k <- ...
  result <- ...
  return(result)
}

# 
fahr_to_celsius(32.0)
paste('El agua se congela a', fahr_to_celsius(32.0), 'grados centígrados y hierve a', fahr_to_celsius(212.0))
```


